Minutes et répertoires du notaire Henri DESCHARS, 1er avril 1865 - 28 avril 1882 (étude XXIX)
Archives nationales (France)
Minutes et répertoires du notaire Henri DESCHARS (étude XXIX)
1er avril 1865 - 28 avril 1882
MC/ET/XXIX/1233 - MC/ET/XXIX/1392, MC/ET/XXIX/1532, MC/RE/XXIX/29 - MC/RE/XXIX/36
Etude XXIX; Deschars, Henri
18 mètres linéaires
Archives nationales de France
Minutes et répertoires :la loi 2008-696 du 15 juillet 2008 relative aux archives a fixé à 75 ans à compter de la date de l'acte, ou à 25 ans à compter de la date du décès de l'intéressé si ce délai est plus bref, le délai de communication des minutes et répertoires des notaires; ce délai est porté à 100 ans à compter de la date de l'acte si le document se rapporte à un mineur (code du Patrimoine, articles L213-2, 4e d et 5e).
Autres documents de l'étude (dossiers de clients, comptabilité...) :s'agissant d'archives privées, ces documents sont communicables selon les modalités fixées par le déposant ou le donateur.
Certains documents ne sont pas accessibles en raison de leur mauvais état de conservation.
Versement
Accès aux instruments de recherche de tous les notaires de l’étude XXIX
Archives de l'étude XXIX
- Minutes de Henri DESCHARS, 1er avril 1865 - 28 avril 1882; MC/ET/XXIX/1233 - MC/ET/XXIX/1392, MC/ET/XXIX/1532; cauchards de 10, 12,5 et 15 cm 159 articles
  - Minutes. 1865, avril - mai, avril - mai 1865; MC/ET/XXIX/1233
    Informations concernant le classement:
    Le niveau inférieur de description, quand il existe, correspond aux minutes d'actes. Toutes les minutes ne sont pas forcément décrites une à une. Les descriptions de ces minutes sont plus ou moins détaillées.
  - Minutes. 1865, juin - juillet, juin - juillet 1865; MC/ET/XXIX/1234
  - Minutes. 1865, août - septembre, août - septembre 1865; MC/ET/XXIX/1235
    - Contrat de mariage entre Charles Gauthier et Josy Line Vigy, 23 septembre 1865; MC/ET/XXIX/1235
      Origine de l'information:
      Actes signalés par les lecteurs et correspondants du Minutier central des notaires de Paris, 2000-2011 (base de données migrée: voir contexte dans le Plan d’orientation général - Notaires de Paris, guides thématiques du Minutier).
      Date de révision: 2010
      Date de création de la notice: 2005
      contrat de mariage; Gauthier, Charles; Vigy, Josy Line
  - Minutes. 1865, octobre, octobre 1865; MC/ET/XXIX/1236
  - Minutes. 1865, novembre, novembre 1865; MC/ET/XXIX/1237
  - Minutes. 1865, décembre, décembre 1865; MC/ET/XXIX/1238
  - Minutes. 1866, janvier, janvier 1866; MC/ET/XXIX/1239
  - Minutes. 1866, 1er février - 15 mars, 1er février - 15 mars 1866; MC/ET/XXIX/1240
  - Minutes. 1866, 16 mars - 30 avril, 16 mars - 30 avril 1866; MC/ET/XXIX/1241
  - Minutes. 1866, mai, mai 1866; MC/ET/XXIX/1242
  - Minutes. 1866, juin - juillet, juin 1866 - juillet 1866; MC/ET/XXIX/1243
  - Minutes. 1866, août - septembre, août - septembre 1866; MC/ET/XXIX/1244
    - Vente par Pierre Lemeunier, propriétaire et entrepreneur de maçonnerie, et Zoé Montaugé, son épouse, au Grand Montrouge, rue de l'Eglise, n° 25, à Hippolyte-Emile Choussat, employé des Postes, rue Montorgueuil, n° 23, d'un terrain au Grand Montrouge, rue de l'Eglise. A la suite, du 24 décembre 1866, quittance., 14 septembre 1866 - 24 décembre 1866; MC/ET/XXIX/1244
      Mention dans le répertoire du notaire coté:
      MC/RE/XXIX/30
      Actes signalés par Thierry Boudignon, 2003-2012 (base de données migrée: voir contexte dans le Plan d’orientation général - Notaires de Paris, guides thématiques du Minutier).
      Date de création de la notice: 2008
      acte de vente; Montrouge (Hauts-de-Seine); Montorgueil (rue); Choussat, Hippolyte Emile; Lemeunier, Pierre; Montaugé, Zoé; chef d'entreprise; maçon
  - Minutes. 1866, octobre, octobre 1866; MC/ET/XXIX/1245
  - Minutes. 1866, novembre - décembre, novembre - décembre 1866; MC/ET/XXIX/1246
  - Minutes. 1867, janvier, janvier 1867; MC/ET/XXIX/1247
  - Minutes. 1867, février, février 1867; MC/ET/XXIX/1248
  - Minutes. 1867, 1er mars - 15 avril, 1er mars - 15 avril 1867; MC/ET/XXIX/1249
    - Dépôt judiciaire du testament olographe de Marthe Washington Seabrook, fait à Paris, à la suite de son décès survenu en son domicile 11, quai Voltaire, le 3 mars 1867., 29 mars 1867; MC/ET/XXIX/1249
      De l'image fixe à l'image animée (1820-1910), documents du Minutier central des notaires de Paris relatifs à l'histoire des photographes et de la photographie, par Marc Durand, Paris, Archives nationales, 2013 (sous presse), notice n° 2778 (version dématérialisée de l'instrument de recherche, les notices biographiques et compléments de descriptions d'actes ne se trouvent que sur la version papier de l'ouvrage, voir contexte dans le Plan d’orientation général - Notaires de Paris, guides thématiques du Minutier).
      Date de révision: 2011
      Date de création de la notice: 2010
      Voltaire (quai); Seabrook, Marthe Washington
  - Minutes. 1867, 16 avril - 31 mai, 16 avril - 31 mai 1867; MC/ET/XXIX/1250
  - Minutes. 1867, 1er juin - 15 juillet, 1er juin - 15 juillet 1867; MC/ET/XXIX/1251
    - Inventaire après décès de Marthe Washington Seabrook, dressé entre le 9 juin et le 13 juillet 1867, dans un appartement, au quatrième étage d'une maison située 11, quai Voltaire, où la défunte est morte, le 3 mars 1867, à la requête de son mari, Ferdinand Charles Léon de Lasteyrie du Saillant, propriétaire, membre de l'Institut, tuteur légal de leurs deux enfants, Robert Charles et Marie Marthe Caroline Geneviève de Lasteyrie du Saillant, demeurant tous même adresse. (16 f.)., 6 juillet 1867; MC/ET/XXIX/1251
      De l'image fixe à l'image animée (1820-1910), documents du Minutier central des notaires de Paris relatifs à l'histoire des photographes et de la photographie, par Marc Durand, Paris, Archives nationales, 2013 (sous presse), notice n° 2779 (version dématérialisée de l'instrument de recherche, les notices biographiques et compléments de descriptions d'actes ne se trouvent que sur la version papier de l'ouvrage, voir contexte dans le Plan d’orientation général - Notaires de Paris, guides thématiques du Minutier).
      Voltaire (quai); Lasteyrie du Saillant, Ferdinand Charles Léon de; Seabrook, Marthe Washington; Lasteyrie du Saillant, Robert Charles de; Lasteyrie du Saillant, Marie Marthe Caroline Geneviève de
  - Minutes. 1867, 16 juillet - 31 août, 16 juillet - 31 août 1867; MC/ET/XXIX/1252
  - Minutes. 1867, 1er septembre - 15 octobre, 1er septembre - 15 octobre 1867; MC/ET/XXIX/1253
  - Minutes. 1867, 16 octobre - 30 novembre, 16 octobre - 30 novembre 1867; MC/ET/XXIX/1254
  - Minutes. 1867, décembre, décembre 1867; MC/ET/XXIX/1255
  - Minutes. 1868, 1er janvier - 15 février, 1er janvier - 15 février 1868; MC/ET/XXIX/1256
  - Minutes. 1868, 16 février - 31 mars, 16 février - 31 mars 1868; MC/ET/XXIX/1257
  - Minutes. 1868, avril, avril 1868; MC/ET/XXIX/1258
  - Minutes. 1868, 1er mai - 15 juin, 1er mai - 15 juin 1868; MC/ET/XXIX/1259
  - Minutes. 1868, 16 juin - 15 juillet, 16 juin - 15 juillet 1868; MC/ET/XXIX/1260
  - Minutes. 1868, 16 juillet - 31 août, 16 juillet - 31 août 1868; MC/ET/XXIX/1261
  - Minutes. 1868, septembre - octobre, septembre - octobre 1868; MC/ET/XXIX/1262
  - Minutes. 1868, novembre - décembre, novembre - décembre 1868; MC/ET/XXIX/1263
  - Minutes. 1869, janvier, janvier 1869; MC/ET/XXIX/1264
  - Minutes. 1869, février - mars, février - mars 1869; MC/ET/XXIX/1265
  - Minutes. 1869, avril - mai, avril - mai 1869; MC/ET/XXIX/1266
  - Minutes. 1869, juin - juillet, juin - juillet 1869; MC/ET/XXIX/1267
  - Minutes. 1869, août - septembre, août - septembre 1869; MC/ET/XXIX/1268
  - Minutes. 1869, octobre - novembre, octobre - novembre 1869; MC/ET/XXIX/1269
  - Minutes. 1869, décembre, décembre 1869; MC/ET/XXIX/1270
  - Minutes. 1870, janvier, janvier 1870; MC/ET/XXIX/1271
  - Minutes. 1870, février - mars, février - mars 1870; MC/ET/XXIX/1272
  - Minutes. 1870, avril, avril 1870; MC/ET/XXIX/1273
  - Minutes. 1870, mai - juin, mai - juin 1870; MC/ET/XXIX/1274
    - Cahier de charges à la requête des héritiers de François Xavier Joseph Rieffel, propriétaire, décédé à Fontenay, pour la vente d'une maison au dit lieu, rue Mot, n° 29. Adjudication à Charles Alexis Roger, maître de bains, demeurant à Paris, rue du Faubourg Saint-Denis, n° 36., 11 juin 1870 - 21 juin 1870; MC/ET/XXIX/1274
      Informations complémentaires:
      Précisions sur les lieux: Fontenay-sous-Bois (Val-de-Marne)--Mot (rue); Paris--Faubourg Saint-Denis (rue du).
      Précisions sur les fonctions: maître de bains.
      MC/RE/XXIX/31
      Date de création de la notice: 2012
      cahier des charges; acte de vente; Fontenay-sous-Bois (Val-de-Marne); Faubourg-Saint-Denis (rue du); Rieffel, François Xavier Joseph; Roger, Charles Alexandre
  - Minutes. 1870, juillet - août, juillet - août 1870; MC/ET/XXIX/1275
    - Inventaire après décès d'Abel Claude Félix Niepce dressé ce jour dans sa maison située 115, rue de Rennes, où le défunt est mort le 6 avril 1870, à la requête de sa veuve, Constance Dupleix, et de leurs deux fils, Georges Pierre Alexandre Niepce et Charles Jules André Niepce. (5 f)., 6 juillet 1870; MC/ET/XXIX/1275
      De l'image fixe à l'image animée (1820-1910), documents du Minutier central des notaires de Paris relatifs à l'histoire des photographes et de la photographie, par Marc Durand, Paris, Archives nationales, 2013 (sous presse), notice n° 3773 (version dématérialisée de l'instrument de recherche, les notices biographiques et compléments de descriptions d'actes ne se trouvent que sur la version papier de l'ouvrage, voir contexte dans le Plan d’orientation général - Notaires de Paris, guides thématiques du Minutier).
      Rennes (rue de); Niepce de Saint-Victor, Abel Claude Félix; Dupleix, Constance; Niepce de Saint-Victor, Georges Pierre Alexandre; Niepce de Saint-Victor, Charles Jules André
  - Minutes. 1870, septembre - décembre, septembre - décembre 1870; MC/ET/XXIX/1276
  - Minutes. 1871, janvier - avril, janvier - avril 1871; MC/ET/XXIX/1277
  - Minutes. 1871, juin, juin 1871; MC/ET/XXIX/1278
    Manque(s) constaté(s) dans cet article:
    Le mois de mai 1871 manque.
  - Minutes. 1871, juillet, juillet 1871; MC/ET/XXIX/1279
    - Contrat de mariage sous le régime de la communauté de biens avec donation au dernier vivant entre Louis Marie Conseil Sauveur André de Campagna, sans profession [photographe], demeurant 45, rue de Sèvres, et Cécile Ambroisine Lebert, photographe, demeurant 21, rue de Sèvres. Mariage à la mairie du 6e arrondissement de Paris., 3 juillet 1871; MC/ET/XXIX/1279
      À la suite:
      1872, 13 juin Dépôt des pièces de publication. 1894, 26 février Dépôt de l'acte de mariage de Campagna Lebert, avec mention du jugement de divorce entre Louis Marie Conseil Sauveur André Campagna, photographe, demeurant 5, rue Lhomond et Cécile Ambroisine Lebert, sans profession, demeurant 16, rue de Fleurus.
      De l'image fixe à l'image animée (1820-1910), documents du Minutier central des notaires de Paris relatifs à l'histoire des photographes et de la photographie, par Marc Durand, Paris, Archives nationales, 2013 (sous presse), notice n° 855 (version dématérialisée de l'instrument de recherche, les notices biographiques et compléments de descriptions d'actes ne se trouvent que sur la version papier de l'ouvrage, voir contexte dans le Plan d’orientation général - Notaires de Paris, guides thématiques du Minutier).
      Sèvres (rue de); Lhomond (rue); Fleurus (rue de); Campagna, Louis Marie Conseil Sauveur André de; Lebert, Cécile Ambroisine
  - Minutes. 1871, août, août 1871; MC/ET/XXIX/1280
  - Minutes. 1871, septembre, septembre 1871; MC/ET/XXIX/1281
    Attention: acte(s) coté(s) en Réserve
    - Notoriété après décès de la princesse de Monaco, née comtesse Antoinette Ghislaine de Mérode, épouse de Charles Honoré Grimaldi, prince souverain de Monaco sous le titre Charles III, survenu en son palais de Monaco (principauté de Monaco) le 10 février 1864., 28 septembre 1871; MC/RS//1333
      Cote originelle du document:
      MC/ET/XXIX/1281
      Informations concernant le classement et la cotation du document:
      Acte coté en Réserve.
      Actes signalés par le personnel du Minutier central des notaires de Paris, 2002-2011 (base de données migrée: voir contexte dans le Plan d’orientation général - Notaires de Paris, guides thématiques du Minutier).
      notoriété; Monaco; Antoinette de Mérode (princesse de Monaco, 1828-1864); Charles III (prince de Monaco, 1818-1899)
  - Minutes. 1871, octobre, octobre 1871; MC/ET/XXIX/1282
  - Minutes. 1871, novembre, novembre 1871; MC/ET/XXIX/1283
  - Minutes. 1871, décembre, décembre 1871; MC/ET/XXIX/1284
  - Minutes. 1872, janvier - février, janvier - février 1872; MC/ET/XXIX/1285
  - Minutes. 1872, mars, mars 1872; MC/ET/XXIX/1286
  - Minutes. 1872, avril - mai, avril - mai 1872; MC/ET/XXIX/1287
  - Minutes. 1872, juin - juillet, juin - juillet 1872; MC/ET/XXIX/1288
    - Notoriété reconstitutive constatant les décès de Louis Pantaléon Judes Amédée de Noé, et de Françoise Caroline Halliday, son épouse., 1er juin 1872; MC/ET/XXIX/1288
      De l'image fixe à l'image animée (1820-1910), documents du Minutier central des notaires de Paris relatifs à l'histoire des photographes et de la photographie, par Marc Durand, Paris, Archives nationales, 2013 (sous presse), notice n° 3792 (version dématérialisée de l'instrument de recherche, les notices biographiques et compléments de descriptions d'actes ne se trouvent que sur la version papier de l'ouvrage, voir contexte dans le Plan d’orientation général - Notaires de Paris, guides thématiques du Minutier).
      Halliday, Frances Caroline; Noé, Louis Pantaléon Judes Amédée de
    - Testament authentique de Baptiste Bordelin, ébéniste, demeurant 72 rue du Cherche-Midi, 29 juin 1872; MC/ET/XXIX/1288
      Actes signalés par le personnel du Minutier central des notaires de Paris, 2003-2012 (base de données migrée: voir contexte dans le Plan d’orientation général - Notaires de Paris, guides thématiques du Minutier).
      testament; Cherche-Midi (rue du); Bordelin, Baptiste; ébéniste
  - Minutes. 1872, août - septembre, août - septembre 1872; MC/ET/XXIX/1289
    Attention: certains actes ont été constatés manquants
    - Inventaire après décès de Charles Gédéon Théodore de Vassinhac, comte d'Imécourt., 6 août 1872
      Attention: l'original de l'acte est manquant.
      MC/RE/XXIX/32
      Date de création de la notice: 2011
      inventaire après décès; Vassinhac d'Imécourt, Charles Gédéon Théodore de (1781-1872)
  - Minutes. 1872, octobre - novembre, octobre - novembre 1872; MC/ET/XXIX/1290
  - Minutes. 1872, décembre, décembre 1872; MC/ET/XXIX/1291
    - Testament authentique de Sidonie Besnard, fille de la charité de Saint-Vincent-de-Paul, demeurant à Paris à la maison-mère de la congrégation, 140 rue du Bac, 4 décembre 1872; MC/ET/XXIX/1291
      testament; Bac (rue du); Besnard, Sidonie
  - Minutes. 1873, janvier, janvier 1873; MC/ET/XXIX/1292
  - Minutes. 1873, février, février 1873; MC/ET/XXIX/1293
  - Minutes. 1873, mars, mars 1873; MC/ET/XXIX/1294
  - Minutes. 1873, avril, avril 1873; MC/ET/XXIX/1295
  - Minutes. 1873, mai - juin, mai - juin 1873; MC/ET/XXIX/1296
  - Minutes. 1873, juillet, juillet 1873; MC/ET/XXIX/1297
  - Minutes. 1873, août - septembre, août - septembre 1873; MC/ET/XXIX/1298
  - Minutes. 1873, octobre, octobre 1873; MC/ET/XXIX/1299
  - Minutes. 1873, novembre - décembre, novembre - décembre 1873; MC/ET/XXIX/1300
    - Échange entre Édouard Marie Haincque de Saint-Senoch, conseiller référendaire à la Cour des comptes, et Claude Marie Marguerite Pergner, son épouse, demeurant 23, rue Pierre-Demours, et Edgar Sainte Marie Haincque de Saint-Senoch, sans profession, demeurant 25, rue Pierre-Demours, de locaux et terrains situés 25, rue Pierre-Demours., 8 décembre 1873; MC/ET/XXIX/1300
      De l'image fixe à l'image animée (1820-1910), documents du Minutier central des notaires de Paris relatifs à l'histoire des photographes et de la photographie, par Marc Durand, Paris, Archives nationales, 2013 (sous presse), notice n° 2339 (version dématérialisée de l'instrument de recherche, les notices biographiques et compléments de descriptions d'actes ne se trouvent que sur la version papier de l'ouvrage, voir contexte dans le Plan d’orientation général - Notaires de Paris, guides thématiques du Minutier).
      Pierre-Demours (rue); Haincque de Saint-Senoch, Édouard Marie; Pergner, Claude Marie Marguerite; Haincque de Saint-Senoch, Edgar Sainte Marie
  - Minutes. 1874, janvier, janvier 1874; MC/ET/XXIX/1301
  - Minutes. 1874, février - mars, février - mars 1874; MC/ET/XXIX/1302
    - Licitation de jardin situé 25, rue Pierre-Demours entre Édouard Marie Haincque de Saint-Senoch, conseiller référendaire à la Cour des comptes, demeurant 23, rue Pierre-Demours, et Pierre Albert Haincque de Saint-Senoch, négociant, et Jane Tissier, son épouse, demeurant 17, rue des Arts à Levallois-Perret (Hauts-de-Seine)., 9 février 1874 - 26 février 1874; MC/ET/XXIX/1302
      De l'image fixe à l'image animée (1820-1910), documents du Minutier central des notaires de Paris relatifs à l'histoire des photographes et de la photographie, par Marc Durand, Paris, Archives nationales, 2013 (sous presse), notice n° 2340 (version dématérialisée de l'instrument de recherche, les notices biographiques et compléments de descriptions d'actes ne se trouvent que sur la version papier de l'ouvrage, voir contexte dans le Plan d’orientation général - Notaires de Paris, guides thématiques du Minutier).
      Pierre-Demours (rue); Levallois-Perret (Hauts-de-Seine); Haincque de Saint-Senoch, Édouard Marie; Tissier, Jane; Haincque de Saint-Senoch, Pierre Albert
    - Vente par Pierre Albert Haincque de Saint-Senoch, négociant, et Jane Tissier, son épouse, demeurant 17, rue des Arts à Levallois-Perret, et sa mère, Élise Demours, demeurant 25, rue Pierre-Demours, à Pierre Louis Le Caron, propriétaire, demeurant 19, rue de l'Université, d'une partie de terrain d'une contenance de 175 m², environ, situé rue de Courcelles, pour la somme principale de 7 735,20 francs. À signaler: en annexe, deux plans avec rehauts de couleurs de la parcelle, les 21 et 23 et 24 février 1874 ainsi que le 26 février 1874., 21 février 1874 - 26 février 1874; MC/ET/XXIX/1302
      De l'image fixe à l'image animée (1820-1910), documents du Minutier central des notaires de Paris relatifs à l'histoire des photographes et de la photographie, par Marc Durand, Paris, Archives nationales, 2013 (sous presse), notice n° 2341 (version dématérialisée de l'instrument de recherche, les notices biographiques et compléments de descriptions d'actes ne se trouvent que sur la version papier de l'ouvrage, voir contexte dans le Plan d’orientation général - Notaires de Paris, guides thématiques du Minutier).
      Courcelles (rue de); Pierre-Demours (rue); Université (rue de l'); Levallois-Perret (Hauts-de-Seine); Demours, Élise; Tissier, Jane; Haincque de Saint-Senoch, Pierre Albert; Le Caron, Pierre Louis
    - Vente par Pierre Albert Haincque de Saint-Senoch, négociant, et Jane Tissier, son épouse, demeurant 17, rue des Arts à Levallois-Perret, et sa mère, Élise Demours, demeurant 25, rue Pierre-Demours, à Pierre Louis Le Caron, propriétaire, demeurant 19, rue de l'Université, d'une partie de terrain d'une contenance de 175 m² environ, situé rue de Courcelles, pour la somme principale de 7 735,20 francs. À signaler: en annexe, deux plans avec rehauts de couleurs de la parcelle, les 21 et 23 et 24 février 1874 ainsi que le 26 février 1874., 21 février 1874 - 26 février 1874; MC/ET/XXIX/1302
      De l'image fixe à l'image animée (1820-1910), documents du Minutier central des notaires de Paris relatifs à l'histoire des photographes et de la photographie, par Marc Durand, Paris, Archives nationales, 2013 (sous presse), notice n° 2345 (version dématérialisée de l'instrument de recherche, les notices biographiques et compléments de descriptions d'actes ne se trouvent que sur la version papier de l'ouvrage, voir contexte dans le Plan d’orientation général - Notaires de Paris, guides thématiques du Minutier).
      Courcelles (rue de); Pierre-Demours (rue); Université (rue de l'); Levallois-Perret (Hauts-de-Seine); Haincque de Saint-Senoch, Pierre Albert; Tissier, Jane; Demours, Élise; Le Caron, Pierre Louis
  - Minutes. 1874, avril, avril 1874; MC/ET/XXIX/1303
  - Minutes. 1874, mai - juin, mai - juin 1874; MC/ET/XXIX/1304
    - Notoriété après décès d'Alexandrine-Andrée Janet, veuve de Jean-Antoine-Michel Agar, comte de Mosbourg, pair de France, demeurant quai Voltaire, n°9., 8 juin 1874; MC/ET/XXIX/1304
      Fichier dit 'général' XIXe siècle (1147 actes), par Claire Béchu et Guillaume Nahon, 1988-1999. (fichier papier entièrement dématérialisé; voir contexte dans le Plan d’orientation général - Notaires de Paris, guides thématiques du Minutier).
      notoriété; Voltaire (quai); Janet, Alexandrine-Andrée; Agar, Jean-Antoine-Michel (comte de Mosbourg); sénateur
  - Minutes. 1874, juillet, juillet 1874; MC/ET/XXIX/1305
  - Minutes. 1874, août - septembre, août - septembre 1874; MC/ET/XXIX/1306
  - Minutes. 1874, octobre - novembre, octobre - novembre 1874; MC/ET/XXIX/1307
  - Minutes. 1874, décembre, décembre 1874; MC/ET/XXIX/1308
  - Minutes. 1875, janvier, janvier 1875; MC/ET/XXIX/1309
  - Minutes. 1875, février, février 1875; MC/ET/XXIX/1310
  - Minutes. 1875, mars, mars 1875; MC/ET/XXIX/1311
    - Contrat de mariage sous le régime de la communauté de biens entre Gustave Ernest Mayer, employé, demeurant 82, rue de La Condamine, et Marie Louise Hortense Camut, demeurant 34, rue de Grenelle. Mariage à la mairie du 7e arrondissement de Paris., 30 mars 1875; MC/ET/XXIX/1311
      De l'image fixe à l'image animée (1820-1910), documents du Minutier central des notaires de Paris relatifs à l'histoire des photographes et de la photographie, par Marc Durand, Paris, Archives nationales, 2013 (sous presse), notice n° 3472 (version dématérialisée de l'instrument de recherche, les notices biographiques et compléments de descriptions d'actes ne se trouvent que sur la version papier de l'ouvrage, voir contexte dans le Plan d’orientation général - Notaires de Paris, guides thématiques du Minutier).
      Grenelle (rue de); La-Condamine (rue); Mayer, Gustave Ernest; Camut, Marie Louise Hortense
  - Minutes. 1875, avril, avril 1875; MC/ET/XXIX/1312
  - Minutes. 1875, mai, mai 1875; MC/ET/XXIX/1313
  - Minutes. 1875, juin, juin 1875; MC/ET/XXIX/1314
  - Minutes. 1875, juillet, juillet 1875; MC/ET/XXIX/1315
  - Minutes. 1875, août - septembre, août - septembre 1875; MC/ET/XXIX/1316
  - Minutes. 1875, octobre, octobre 1875; MC/ET/XXIX/1317
  - Minutes. 1875, novembre, novembre 1875; MC/ET/XXIX/1318
  - Minutes. 1875, décembre, décembre 1875; MC/ET/XXIX/1319
  - Minutes. 1876, janvier, janvier 1876; MC/ET/XXIX/1320
    - Notoriété après décès d'Élise Demours, survenu en son domicile 25, rue Pierre-Demours, le 8 janvier 1876., 28 janvier 1876; MC/ET/XXIX/1320
      De l'image fixe à l'image animée (1820-1910), documents du Minutier central des notaires de Paris relatifs à l'histoire des photographes et de la photographie, par Marc Durand, Paris, Archives nationales, 2013 (sous presse), notice n° 2342 (version dématérialisée de l'instrument de recherche, les notices biographiques et compléments de descriptions d'actes ne se trouvent que sur la version papier de l'ouvrage, voir contexte dans le Plan d’orientation général - Notaires de Paris, guides thématiques du Minutier).
      Pierre-Demours (rue); Demours, Élise